【裁判字號】    98,簡上,737
【裁判日期】    980824
【裁判案由】    竊盜
【裁判全文】
臺灣臺中地方法院刑事判決             98年度簡上字第737號
上  訴  人  臺灣臺中地方法院檢察署檢察官
被      告  丙○○
                    （現另案於臺灣新竹監獄執行中）
上列上訴人因被告竊盜案件，不服本院98年度簡字第573號中華
民國98年6月9日第一審簡易判決（起訴案號：臺灣臺中地方法院
檢察署98年度偵字第4484號），提起上訴，本院管轄之第二審合
議庭判決如下：
    主    文
上訴駁回。
    犯罪事實及理由
一、本案經本院合議庭審理結果，認第一審刑事簡易判決認事用
    法及量刑均無不當，應予維持，除增列被告丙○○於本院審
    理時之自白為證據外，其餘均引用如附件所示之第一審簡易
    判決書（包括起訴書）記載之犯罪事實、證據及理由。
二、檢察官上訴意旨略以：茲據被害人甲○○表示，被告雖供述
    於民國97年9月22日，在臺中市○區○○路24號「麥當勞速
    食店」，竊取被害人放置於黑綠色手提側背包內之皮爾卡登
    手機1支（序號000000000000000號，門號0000000000號），
    然該背包內尚置有現金新臺幣（下同）25800餘元、總面額
    為90萬元之本票數張及KOKA牌攝影機等物品，則被告是否於
    同一時、地，將該側背包內之上開物品連同上開手機一起竊
    取，其事實尚有不明，可見被告並未坦承全部犯罪事實，原
    審判決顯然過輕，為此請求上訴等語。經查，上訴人徒以被
    害人一人指述被告尚有於上開時、地涉犯竊取被害人放置於
    黑綠色手提側背包內之現金25800餘元、總面額為90萬元之
    本票數張及KOKA牌攝影機等物品為由，提起本件上訴，惟並
    未舉出其他證據資以證明被告確於同一時、地涉有竊盜被害
    人所有黑綠色手提側背包內之現金25800餘元、總面額為90
    萬元之本票數張及KOKA牌攝影機等物品之行為，且觀之檢察
    官於起訴書之犯罪事實欄記載，亦僅針對被告竊盜被害人放
    置於黑綠色手提側背包內之皮爾卡登手機1支（序號0000000
    00000000號，門號0000000000號）之行為起訴，並無論及被
    告涉有其他竊盜行為，是上訴人之上訴，實無理由。次按，
    關於刑之量定，係實體法上賦予法院得為自由裁量之事項，
    倘其未有逾越法律所規定之範圍，或濫用其權限，即不得任
    意指摘為違法（最高法院75年臺上字第7033號判例意旨參照
    ），且在同一犯罪事實與情節，如別無其他加重或減輕之原
    因，下級審量定之刑，亦無過重或失輕之不當情形，則上級
    審法院對下級審法院之職權行使，原則上應予尊重（最高法
    院85年度臺上字第2446號判決意旨參照），衡諸原審業已就
    被告所為竊盜犯行及被害人所受之損害，依刑法第57條規定
    ，作適當而完整之評價及非難，則上訴人指摘原審量刑過輕
    部分，尚無理由。本院認原審認事用法既均無違誤，量刑亦
    屬適當，上訴意旨猶執前詞提起上訴，其上訴為無理由，自
    應予以駁回。
據上論斷，應依刑事訴訟法第455條之1第1項、第3項、第373條
、第368條，判決如主文。
本案經檢察官乙○○到庭執行職務
中    華    民    國    98    年    8     月    24    日
                    刑事第三庭  審判長法  官  周瑞芬
                                      法  官  楊曉惠
                                      法  官  陳思成
上正本證明與原本無異。
本件不得上訴。
                                      書記官  孫立文
中    華    民    國    98    年    8     月    24    日


司法院資訊處製作；財團法人民間司法改革基金會備份。
